【裁判字號】    95,交抗,55
【裁判日期】    950207
【裁判案由】    違反道路交通管理處罰條例
【裁判全文】
臺灣高等法院交通事件裁定              95年度交抗字第55號
抗  告  人
即受處分人  乙○○（即甲○○○電器行）
       （送達代收人林寬政
上列抗告人即受處分人因違反道路交通管理處罰條例案件，不服
臺灣臺北地方法院，中華民國94年10月31日所為裁定（94年度交
聲字第584 號），提起抗告，本院裁定如下：
    主  文
原裁定撤銷，發回臺灣臺北地方法院。
    理  由
一、本件抗告人即受處分人乙○○（即甲○○○電器行）所有之
    車牌號碼ＧＦ—8258號自用小客車，於民國（下同）93年11
    月30日12時31分許，在臺北市○○路設○道路收費停車處所
    停車，未依規定繳費，臺北市停車管理處乃掣單予以逕行舉
    發。原處分機關交通部公路總局臺北區監理所於94年1 月3
    日，依道路交通管理處罰條例第56條第1 項第11款、違反道
    路交通管理事件統一裁罰基準及處理細則第43條、第44條、
    第61條規定，裁處抗告人罰鍰新臺幣600 元。原審法院以抗
    告人所有之上開自用小客車確有在道路收費停車處所停車，
    不依規定繳費之行為，因依道路交通案件處理辦法第19條之
    規定，駁回抗告人之異議。
二、抗告意旨略以：本件違規情形，並非屬違規停車而駕駛人不
    在場之情形，自不得依道路交通管理處罰條例第7 條之2 第
    1 項之規定為逕行舉發，臺北市停車管理處對抗告人逕行舉
    發之程序，於法不合，應為無效舉發等語。
三、按汽車駕駛人之行為有下列情形之一，當場不能或不宜攔截
    製單舉發者，得對汽車所有人逕行舉發處罰：１、闖紅燈或
    平交道。２、搶越行人穿越道。３、違規停車而駕駛人不在
    場。４、不服指揮稽查而逃逸，或聞消防車、救護車、警備
    車、工程救險車之警號不立即避讓。５、違規停車或搶越行
    人穿越道，經各級學校交通服務隊現場導護人員簽證檢舉。
    ６、其他違規行為經以科學儀器取得證據資料者，固為道路
    交通管理處罰條例第7 條之2 第1 項所明定；惟查，本件抗
    告人之交通違規事實，乃在道路收費停車處所停車而不依規
    定繳費，與上開各款所定之情形有別，自無援該規定予以逕
    行舉發之餘地。臺北市停車管理處對抗告人逕行舉發，其舉
    發程序於法即有未合。原審未予究明，遽予裁定駁回抗告人
    之異議，尚有未洽。抗告意旨執此指摘原裁定不當，非無理
    由，爰將原裁定撤銷，發回原審法院更為適法之裁定。
據上論斷，應依道路交通案件處理辦法第26條，刑事訴訟法第41
3 條前段，裁定如主文。
中    華    民    國    95    年    2    月     7     日
                  交通法庭審判長法  官  吳昭瑩
                                法  官  王梅英
                                法  官  王麗莉
以上正本證明與原本無異。
不得再抗告。
                                書記官  蘇秋
中    華    民    國    95    年    2    月     9     日


司法院資訊處製作；財團法人民間司法改革基金會備份。
